Config:
  hfst:
    Gen: ../../../src/generator-gt-norm.hfst
    Morph: ../../../src/analyser-gt-norm.hfst
  xerox:
    Gen: ../../../src/generator-gt-norm.xfst
    Morph: ../../../src/analyser-gt-norm.xfst
    App: lookup

Tests:

  Verb - wâpahta -  : # Ordinary TI verb - Wolvengrey p. 398; Fut+Def from Okimāsis pp. 70 
  
     wâpahtam+V+TI+Ind+Prs+1Sg: niwâpahtên
     wâpahtam+V+TI+Ind+Prs+2Sg: kiwâpahtên
     wâpahtam+V+TI+Ind+Prs+3Sg: wâpahtam
     wâpahtam+V+TI+Ind+Prs+4Sg/Pl: wâpahtamiyiwa
     wâpahtam+V+TI+Ind+Prs+1Pl: niwâpahtênân
     wâpahtam+V+TI+Ind+Prs+12Pl: [kiwâpahtênaw, kiwâpahtênânaw]
     wâpahtam+V+TI+Ind+Prs+2Pl: kiwâpahtênâwâw
     wâpahtam+V+TI+Ind+Prs+3Pl: wâpahtamwak

     wâpahtam+V+TI+Ind+Prt+1Sg: [nikî-wâpahtên, nikîwâpahtên]
     wâpahtam+V+TI+Ind+Prt+2Sg: [kikî-wâpahtên, kikîwâpahtên]
     wâpahtam+V+TI+Ind+Prt+3Sg: [kî-wâpahtam, kîwâpahtam]
     wâpahtam+V+TI+Ind+Prt+4Sg/Pl: [kî-wâpahtamiyiwa, kîwâpahtamiyiwa]
     wâpahtam+V+TI+Ind+Prt+1Pl: [nikî-wâpahtênân, nikîwâpahtênân]
     wâpahtam+V+TI+Ind+Prt+12Pl: [kikî-wâpahtênaw, kikîwâpahtênaw, kikî-wâpahtênânaw, kikîwâpahtênânaw]
     wâpahtam+V+TI+Ind+Prt+2Pl: [kikî-wâpahtênâwâw, kikîwâpahtênâwâw]
     wâpahtam+V+TI+Ind+Prt+3Pl: [kî-wâpahtamwak, kîwâpahtamwak]
     
     wâpahtam+V+TI+Ind+Fut+Def+1Sg: [nika-wâpahtên, nikawâpahtên]
     wâpahtam+V+TI+Ind+Fut+Def+2Sg: [kika-wâpahtên, kikawâpahtên]
     wâpahtam+V+TI+Ind+Fut+Def+3Sg: [ka-wâpahtam, kawâpahtam]
     wâpahtam+V+TI+Ind+Fut+Def+4Sg/Pl: [ka-wâpahtamiyiwa, kawâpahtamiyiwa]
     wâpahtam+V+TI+Ind+Fut+Def+1Pl: [nika-wâpahtênân, nikawâpahtênân]
     wâpahtam+V+TI+Ind+Fut+Def+12Pl: [kika-wâpahtênaw, kikawâpahtênaw, kikawâpahtênânaw, kika-wâpahtênânaw]
     wâpahtam+V+TI+Ind+Fut+Def+2Pl: [kika-wâpahtênâwâw, kikawâpahtênâwâw]
     wâpahtam+V+TI+Ind+Fut+Def+3Pl: [ka-wâpahtamwak, kawâpahtamwak]
     
     wâpahtam+V+TI+Ind+Fut+Int+1Sg: [niwî-wâpahtên, niwîwâpahtên]
     wâpahtam+V+TI+Ind+Fut+Int+2Sg: [kiwî-wâpahtên, kiwîwâpahtên]
     wâpahtam+V+TI+Ind+Fut+Int+3Sg: [wî-wâpahtam, wîwâpahtam]
     wâpahtam+V+TI+Ind+Fut+Int+4Sg/Pl: [wî-wâpahtamiyiwa, wîwâpahtamiyiwa]
     wâpahtam+V+TI+Ind+Fut+Int+1Pl: [niwî-wâpahtênân, niwîwâpahtênân]
     wâpahtam+V+TI+Ind+Fut+Int+12Pl: [kiwî-wâpahtênaw, kiwîwâpahtênaw, kiwî-wâpahtênânaw, kiwîwâpahtênânaw]
     wâpahtam+V+TI+Ind+Fut+Int+2Pl: [kiwî-wâpahtênâwâw, kiwîwâpahtênâwâw]
     wâpahtam+V+TI+Ind+Fut+Int+3Pl: [wî-wâpahtamwak, wîwâpahtamwak]
     
     
     
     
     PV/e+wâpahtam+V+TI+Cnj+Prs+1Sg: [ê-wâpahtamân, êwâpahtamân]
     PV/e+wâpahtam+V+TI+Cnj+Prs+2Sg: [ê-wâpahtaman, êwâpahtaman]
     PV/e+wâpahtam+V+TI+Cnj+Prs+3Sg: [ê-wâpahtahk, êwâpahtahk]
     PV/e+wâpahtam+V+TI+Cnj+Prs+4Sg/Pl: [ê-wâpahtamiyit, êwâpahtamiyit]
     PV/e+wâpahtam+V+TI+Cnj+Prs+1Pl: [ê-wâpahtamâhk, êwâpahtamâhk]
     PV/e+wâpahtam+V+TI+Cnj+Prs+12Pl: [ê-wâpahtamahk, êwâpahtamahk]
     PV/e+wâpahtam+V+TI+Cnj+Prs+2Pl: [ê-wâpahtamêk, êwâpahtamêk]
     PV/e+wâpahtam+V+TI+Cnj+Prs+3Pl: [ê-wâpahtahkik, êwâpahtahkik]
     
     PV/e+wâpahtam+V+TI+Cnj+Prt+1Sg: [ê-kî-wâpahtamân, êkîwâpahtamân]
     PV/e+wâpahtam+V+TI+Cnj+Prt+2Sg: [ê-kî-wâpahtaman, êkîwâpahtaman]
     PV/e+wâpahtam+V+TI+Cnj+Prt+3Sg: [ê-kî-wâpahtahk, êkîwâpahtahk]
     PV/e+wâpahtam+V+TI+Cnj+Prt+4Sg/Pl: [ê-kî-wâpahtamiyit, êkîwâpahtamiyit]
     PV/e+wâpahtam+V+TI+Cnj+Prt+1Pl: [ê-kî-wâpahtamâhk, êkîwâpahtamâhk]
     PV/e+wâpahtam+V+TI+Cnj+Prt+12Pl: [ê-kî-wâpahtamahk, êkîwâpahtamahk]
     PV/e+wâpahtam+V+TI+Cnj+Prt+2Pl: [ê-kî-wâpahtamêk, êkîwâpahtamêk]
     PV/e+wâpahtam+V+TI+Cnj+Prt+3Pl: [ê-kî-wâpahtahkik, êkîwâpahtahkik]
     
     PV/e+wâpahtam+V+TI+Cnj+Fut+Int+1Sg: [ê-wî-wâpahtamân, êwîwâpahtamân]
     PV/e+wâpahtam+V+TI+Cnj+Fut+Int+2Sg: [ê-wî-wâpahtaman, êwîwâpahtaman]
     PV/e+wâpahtam+V+TI+Cnj+Fut+Int+3Sg: [ê-wî-wâpahtahk, êwîwâpahtahk]
     PV/e+wâpahtam+V+TI+Cnj+Fut+Int+4Sg/Pl: [ê-wî-wâpahtamiyit, êwîwâpahtamiyit]
     PV/e+wâpahtam+V+TI+Cnj+Fut+Int+1Pl: [ê-wî-wâpahtamâhk, êwîwâpahtamâhk]
     PV/e+wâpahtam+V+TI+Cnj+Fut+Int+12Pl: [ê-wî-wâpahtamahk, êwîwâpahtamahk]
     PV/e+wâpahtam+V+TI+Cnj+Fut+Int+2Pl: [ê-wî-wâpahtamêk, êwîwâpahtamêk]
     PV/e+wâpahtam+V+TI+Cnj+Fut+Int+3Pl: [ê-wî-wâpahtahkik, êwîwâpahtahkik]

     
     
     
     
     
     wâpahtam+V+TI+Cnj+Prs+1Sg: [wâpahtamân, wâpahtamân]
     wâpahtam+V+TI+Cnj+Prs+2Sg: [wâpahtaman, wâpahtaman]
     wâpahtam+V+TI+Cnj+Prs+3Sg: [wâpahtahk, wâpahtahk]
     wâpahtam+V+TI+Cnj+Prs+4Sg/Pl: [wâpahtamiyit, wâpahtamiyit]
     wâpahtam+V+TI+Cnj+Prs+1Pl: [wâpahtamâhk, wâpahtamâhk]
     wâpahtam+V+TI+Cnj+Prs+12Pl: [wâpahtamahk, wâpahtamahk]
     wâpahtam+V+TI+Cnj+Prs+2Pl: [wâpahtamêk, wâpahtamêk]
     wâpahtam+V+TI+Cnj+Prs+3Pl: [wâpahtahkik, wâpahtahkik]
     
     wâpahtam+V+TI+Cnj+Prt+1Sg: [kî-wâpahtamân, kîwâpahtamân]
     wâpahtam+V+TI+Cnj+Prt+2Sg: [kî-wâpahtaman, kîwâpahtaman]
     wâpahtam+V+TI+Cnj+Prt+3Sg: [kî-wâpahtahk, kîwâpahtahk]
     wâpahtam+V+TI+Cnj+Prt+4Sg/Pl: [kî-wâpahtamiyit, kîwâpahtamiyit]
     wâpahtam+V+TI+Cnj+Prt+1Pl: [kî-wâpahtamâhk, kîwâpahtamâhk]
     wâpahtam+V+TI+Cnj+Prt+12Pl: [kî-wâpahtamahk, kîwâpahtamahk]
     wâpahtam+V+TI+Cnj+Prt+2Pl: [kî-wâpahtamêk, kîwâpahtamêk]
     wâpahtam+V+TI+Cnj+Prt+3Pl: [kî-wâpahtahkik, kîwâpahtahkik]
     
     wâpahtam+V+TI+Cnj+Fut+Int+1Sg: [wî-wâpahtamân, wîwâpahtamân]
     wâpahtam+V+TI+Cnj+Fut+Int+2Sg: [wî-wâpahtaman, wîwâpahtaman]
     wâpahtam+V+TI+Cnj+Fut+Int+3Sg: [wî-wâpahtahk, wîwâpahtahk]
     wâpahtam+V+TI+Cnj+Fut+Int+4Sg/Pl: [wî-wâpahtamiyit, wîwâpahtamiyit]
     wâpahtam+V+TI+Cnj+Fut+Int+1Pl: [wî-wâpahtamâhk, wîwâpahtamâhk]
     wâpahtam+V+TI+Cnj+Fut+Int+12Pl: [wî-wâpahtamahk, wîwâpahtamahk]
     wâpahtam+V+TI+Cnj+Fut+Int+2Pl: [wî-wâpahtamêk, wîwâpahtamêk]
     wâpahtam+V+TI+Cnj+Fut+Int+3Pl: [wî-wâpahtahkik, wîwâpahtahkik]
     
     
     
     wâpahtam+V+TI+Ind+Rel+Fut+Int+1Sg: [niwî-wîci-wâpahtimên, niwîwîciwâpahtimên]
     wâpahtam+V+TI+Ind+Rel+Fut+Int+2Sg: [kiwî-wîci-wâpahtimên, kiwîwîciwâpahtimên]
     wâpahtam+V+TI+Ind+Rel+Fut+Int+3Sg: [wî-wîci-wâpahtimam, wîwîciwâpahtimam]
     wâpahtam+V+TI+Ind+Rel+Fut+Int+4Sg/Pl: [wî-wîci-wâpahtimamiyiwa, wîwîciwâpahtimamiyiwa]
     wâpahtam+V+TI+Ind+Rel+Fut+Int+1Pl: [niwî-wîci-wâpahtimênân, niwîwîciwâpahtimênân]
     wâpahtam+V+TI+Ind+Rel+Fut+Int+12Pl: [kiwî-wîci-wâpahtimênaw, kiwîwîciwâpahtimênaw, kiwî-wîci-wâpahtimênânaw, kiwîwîciwâpahtimênânaw]
     wâpahtam+V+TI+Ind+Rel+Fut+Int+2Pl: [kiwî-wîci-wâpahtimênâwâw, kiwîwîciwâpahtimênâwâw]
     wâpahtam+V+TI+Ind+Rel+Fut+Int+3Pl: [wî-wîci-wâpahtimamwak, wîwîciwâpahtimamwak]
     
     
     
     
     wâpahtam+V+TI+Fut+Cond+1Sg: wâpahtamâni
     wâpahtam+V+TI+Fut+Cond+2Sg: wâpahtamani
     wâpahtam+V+TI+Fut+Cond+3Sg: wâpahtahki
     wâpahtam+V+TI+Fut+Cond+4Sg/Pl: wâpahtamiyici
     wâpahtam+V+TI+Fut+Cond+1Pl: wâpahtamâhki
     wâpahtam+V+TI+Fut+Cond+12Pl: [wâpahtamahko, wâpahtamahki]
     wâpahtam+V+TI+Fut+Cond+2Pl: wâpahtamêko
     wâpahtam+V+TI+Fut+Cond+3Pl: wâpahtahkwâwi

     wâpahtam+V+TI+Imp+Imm+2Sg: wâpahta
     wâpahtam+V+TI+Imp+Imm+12Pl: wâpahtêtân
     wâpahtam+V+TI+Imp+Imm+2Pl: wâpahtamok
     
     wâpahtam+V+TI+Imp+Del+2Sg: wâpahtamôhkan
     wâpahtam+V+TI+Imp+Del+12Pl: wâpahtamôhkahk
     wâpahtam+V+TI+Imp+Del+2Pl: wâpahtamôhkêk
